【裁判字號】    97,交抗,33
【裁判日期】    970107
【裁判案由】    聲明異議
【裁判全文】
臺灣高等法院臺中分院刑事裁定          97年度交抗字第33號
抗  告  人
即受處分人  甲○○
上列抗告人因聲明異議案件，不服臺灣臺中地方法院中華民國96
年11月23日裁定（96年度交聲字第1232號）提起抗告，本院裁定
如下：
    主  文
抗告駁回。
    理  由
一、本件抗告意旨略以：抗告人是在庭院內吹冷氣，關於酒後駕
    車之認定開罰單，顯有違常理，因庭院外是用小貨車將路口
    擋住，前既無去路，車子開不動，何來酒後駕車之理，請求
    撤銷原裁定等語。
二、按汽車駕駛人，駕駛汽車經測試檢定有酒精濃度超過規定標
    準者，處15,000元以上60,000元以下罰鍰，並當場移置保管
    其車輛及吊扣其駕駛執照1年；汽車駕駛人有飲用酒類後其
    吐氣所含酒精濃度超過每公升0.25毫克以上者，不得駕車；
    汽車駕駛人，因違反本條例及道路交通安全規則之規定，受
    吊扣或吊銷駕駛執照處分時，吊扣或吊銷其持有各級車類之
    駕駛執照。道路交通管理處罰條例第35條第1項第1款、第68
    條、道路交通安全規則第14條第2款與違反道路交通管理事
    件統一裁罰標準表分別定有明文。
三、原審裁定以：抗告人所有5M－3085號自用小客車，於民國（
    下同）96年9月29日03時22分許，在臺中市西屯區西林巷45
    號前處，因「酒後駕車，經酒測呼氣值達0.52MG/L（未肇事
    、未受傷）」之違規，經臺中市警察局第六分局以違反道路
    交通事件通知單（單號：中市警交字第GD0000000號）舉發
    ，原處分機關調查結果，仍認抗告分人有前開違規行為，原
    處分機關乃依道路交通管理處罰條例第35條第1項第1款規定
    裁處罰鍰新臺幣（下同）34,500元整，並吊扣駕照12個月，
    施以道安講習，逾期則依裁決書處罰主文規定裁處。上情，
    有舉發違反道路交通管理事件通知單、臺中市警察局第六分
    局書函、交通部公路總局臺中區○○○○○道路交通管理事
    件裁決書各1紙卷可按。參以證人即原舉發員警陳鴻銘於原
    審結證稱：「當天有請受處分人的小舅子江文周到警局做筆
    錄，說受處分人到他的住處喝酒鬧事，說受處分人喝酒開車
    ，在去他那邊之前就有喝酒。江文周有報案，要我們過去處
    理，我們過去之後，第1次看到受處分人與他太太江葉娜有
    糾紛，我靠過去受處分人身邊的時候，就聞到受處分人身上
    都是酒氣，他那時候是站著沒有騎機車，我問他怎麼過來的
    ，他說他騎機車過來的，當時我有告誡他酒後不要騎機車，
    之後我就離開了。第2次是過了2、30分鐘後，江文周又報案
    ，說受處分人又來鬧事，我就立刻趕過去，江文周說受處分
    人已經跑走了，我就在附近繞1、2圈，沒有看到受處分人，
    我就離開了。第3次是又過了20分鐘後，江文周直接打電話
    到派出所報案，說受處分人開車到他家鬧事，這次是開自小
    客車，我們警方到達現場時，也就是在現場照片上方所示門
    口外面的位置，及西林巷的入口處，江文周當時人在該處等
    我們，並用小貨車將路口擋住，跟我們說要小心，我進去院
    子內，看到受處分人坐在5M－3085號自小客車內，當時該車
    的引擎還在發動，我靠近之後就要受處分人出來，並喝令他
    把引擎關掉，受處分人就馬上出來，我就請他關掉引擎。江
    文周並要求我們要把受處分人帶走做酒測，所以我們就請受
    處分人回警局做酒測，回警局做的酒測值如庭呈之酒測單所
    示」等語明確；證人江文周亦於96年9月29日警詢時證稱：
    「我妹婿甲○○於96年9月29日03時15分酒後駕駛1部自小客
    車5M－30 85號到我住處鬧事」等情（參卷附江文周96年9月
    29日警詢筆錄），經核上開2證人對於抗告人確實有於飲酒
    後至證人江文周住處鬧事一節之證述一致，而證人即原舉發
    員警陳鴻銘乃係因聞到抗告人身上確有酒味，始要求抗告人
    接受酒測，合於前揭「警察實施臨檢作業規定」第7條「實
    施臨檢應遵守之事項」(八)之規定。且執勤員警檢測之方式亦
    僅為要求受處分人為吹氣檢測酒精濃度而已，並未逾越必要
    程度而有過分侵犯抗告人權益情事，其行政作為並未過當或
    逾越必要之程度，要難謂為違法。又證人陳鴻銘於原審結證
    ：伊進入院子後，看到受處分人坐在5M－3085號自小客車內
    ，當時該車的引擎還在發動，伊靠近之後就要受處分人出來
    ，並喝令他把引擎關掉，受處分人就馬上出來，伊就請受處
    分人關掉引擎等情明確，業如前述，證人江文周於96年9月
    29日警詢時亦證稱：「我妹婿甲○○車內只有他1個人，車
    子是甲○○駕駛的沒錯，我可以作證」等語明確，而抗告人
    於原審亦自承：「我是開車去我岳父家的」等語，徵諸卷附
    現場照片所示，該處現場雖係一庭院，然非不得供車輛行駛
    進出，且抗告人所駕駛之車輛確實停放於該處，足認抗告人
    係於酒後自行開車至上址西林巷45號，抗告人辯稱當時車子
    未曾開動云云，不足採信。故抗告人確有酒後駕車之行為，
    抗告人既有酒後駕車之事實，依法即應予處罰，無關乎其為
    警攔查之當下是否尚在駕駛中。因認原處分機關所為之處分
    ，並無違
    法不當，本件異議為無理由，應予駁回。
四、經本院核閱全卷證據資料，抗告人於上述時、地酒後駕車經
    酒測測定酒精濃度超過規定標準之違規事實明確，原審依據
    上述理由裁定駁回其異議並無不當，抗告人空言否認有違規
    行為委無可採。本件抗告，並無理由，應予駁回，應依道路
    交通案件處理辦法第26條、刑事訴訟法第412條，裁定如主
    文。
中    華    民    國    97    年    1     月    7     日
            刑事第七庭    審判長法  官  林  榮  龍
                                法  官  鄭  永  玉
                                法  官  江  錫  麟
上列正本證明與原本無異。
不得再抗告。
                                書記官  劉  建  智
中    華    民    國    97    年    1     月    7     日


司法院資訊處製作；財團法人民間司法改革基金會備份。
